【裁判字號】    90,重上國,7
【裁判日期】    920916
【裁判案由】    國家賠償
【裁判全文】
臺灣高等法院民事裁定                                九十年度重上國字第七號
    抗  告  人  乙○○
                甲○○
    訴訟代理人  謝志明律師
右抗告人間因與宜蘭縣政府間國家賠償事件，對於中華民國九十二年九月二日本院命
補繳裁判費裁定提起抗告，本院裁定如左：
    主      文
抗告駁回。
抗告訴訟費用由抗告人負擔。
    理      由
一按訴訟程序進行中所為之裁定，除別有規定外，不得抗告；對於不得抗告之裁定而
  抗告者，原法院應以裁定駁回之，民事訴訟法第四百八十三條、四百九十五條第一
  項準用第四百四十二條第一項定有明文。
二次按當事人起訴，應繳納裁判費，此為訴訟程序合法要件，如未繳納，審判長應依
  民事訴訟法第二百四十九條第一項規定定期間命補正，此項命補正之裁定為訴訟程
  序進行中所為之裁定，依上開說明，並不得抗告。又修正後民事訴訟法雖規定訴訟
  標的價額由法院核定，對此核定之裁定得為抗告（同法第七十七條之一第一項、第
  四項），而因財產權起訴者，其裁判費用之徵收，係按訴訟標的之金額或價額按一
  定比例遞減徵收，同法第七十七條之十三定有明文，該條規定既稱「金額或價額」
  ，足認民事訴訟法中稱價額者與金額者不同。而訴訟標的之金額係按原告（或上訴
  人）請求金錢之一定數額計算，其計算標準明確，應不許當事人抗告，以避免訴訟
  延滯，至訴訟標的價額則係由法院依同法第七十七條之四至第七十七條之十二規定
  核定，其標準難以劃一訂定，牽涉當事人利益較鉅，乃許當事人就訴訟標的價額核
  定之裁定抗告。
三查抗告人於原法院請求被上訴人給付新臺幣（下同）一千八百五十一萬二千一百六
  十元，於本院擴張聲明請求被上訴人給付一千九百四十六萬七千一百六十元及其利
  息，就該部分擴張部分已繳納裁判費（本院卷(一)一五四頁），嗣於九十二年五月十
  六日具狀追加請求被上訴人賠償所失利益及預期利益損害一億元及其利息，此項請
  求並非同法第七十七條之二第二項所指附帶主張之損害賠償，仍應繳納裁判費，本
  院於九十二年九月二日言詞辯論期日命上訴人補繳該部分裁判費一百十萬零二元，
  抗告人就此不得抗告之裁定提起抗告，於法不合，應予駁回。
四據上論結，本件抗告為不合法。依民事訴訟法第四百九十五條第一項、第四百四十
  二條、第九十五條、第七十八條，裁定如主文。
中      華      民      國    九十二    年      九      月    十六    日
                                民事第五庭
                                    審判長法  官  黃  熙  嫣
                                          法  官  陳  介  源
                                          法  官  鄭  傑  夫
正本係照原本作成。
如不服本裁定應於送達後十日內向本院提出再抗告狀，並繳納再抗告費新台幣壹仟元
。再為抗告應以適用法規顯有錯誤為理由，並經本院之許可，該許可以原裁定所涉及
之法律見解具有原則上之重要性者為限。
中      華      民      國    九十二    年      九      月    十九      日
                                          書記官  劉  家  聲


司法院資訊處製作；財團法人民間司法改革基金會備份。
